【裁判字號】    90,交訴,189
【裁判日期】    901024
【裁判案由】    過失致死等
【裁判全文】
臺灣彰化地方法院刑事判決                          九十年度交訴字第一八九號
    公  訴  人  臺灣彰化地方法院檢察署檢察官
    被      告  乙○○
    被      告  甲○○
右列被告因過失致死案件，經檢察官提起公訴（九十年度偵字第四七四０號），本院
判決如左：
    主  文
甲○○服用酒類，不能安全駕駛動力交通工具而駕駛，處有期徒刑陸月；又因過失致
人於死，處有期徒刑壹年。應執行有期徒刑壹年肆月，緩刑伍年。
乙○○煌無罪。
    事  實
一、甲○○於民國八十九年一月八日凌晨三時許，明知其飲酒後，酒後吐氣含酒精成
    份已達每公升０．六三毫克之不能安全駕駛動力交通工具程度，竟仍駕駛車牌號
    碼Ｗ九─二二三五號自小客車，沿彰化縣社頭鄉○○路由南往北方向行駛，途經
    設有行車速限四十公里標誌及閃光黃燈號誌之彰化縣社頭鄉○○路與中興路口交
    岔路口時，應注意行車速度不得超過時速四十公里及遵守該閃光黃燈號誌所示須
    減速慢行，小心通過，而依當時情形，又無不能注意之情形，竟疏於注意，非但
    未予減速慢行，且猶以時速八十公里至九十公里之行車速度，超速貿然前行，致
    撞及沿中興路由西向東駛至（按此路在中山路係閃光黃燈，中興路係閃光紅燈）
    而由乙○○所駕駛內附載其妻張蕭采蘋之車牌號碼ＳＯ─七一四七號自小客車，
    使乙○○因此受有右側鎖骨骨折、右側第三、四、七肋骨骨折等傷害；張蕭采蘋
    則因休克、多發性外傷經送醫急救，延至同日上午八時三十分許，在彰化縣社頭
    鄉○○村○○路七五巷六號，不治死亡。甲○○並於肇事後，主動向前往處理之
    警方表示肇事，並接受司法機關之調查、裁判。
二、案經甲○○自首及被害人乙○○訴由彰化縣警察局田中分局移送由台灣彰化地方
    法院檢察署檢察官偵查起訴。
    理      由
一、訊據被告甲○○對於前揭其於飲酒後，酒後吐氣含酒精成份已達每公升０．六三
    毫克之不能安全駕駛動力交通工具程度，仍駕駛車牌號Ｗ九─二二三五號自用小
    客車及於右揭時地，駕車途經設有閃光黃燈號誌之彰化縣社頭鄉○○路與中興路
    交岔路口，疏未注意，非但未予減速慢行，且猶以時速八十公里至九十公里之行
    車速度，超速貿然前行，撞及沿中興路由西向東駛至，而由被害人乙○○所駕駛
    內附載其妻即被害人張蕭采蘋之車牌號碼ＳＯ─七一四七號自小客車肇事，被害
    人乙○○因而受傷，被害人張蕭采蘋因之受傷死亡等事實，均供承不諱，核與告
    訴人乙○○所訴情節相符，且有道路交通事故調查報告表乙紙、酒後吐氣酒精測
    試紙一紙及照片八幀等在卷可資佐證，且告訴人乙○○因本件車禍受有右側鎖骨
    骨折、右側第三、四、七肋骨骨折之傷害，有診斷書一紙可佐；被害人張蕭采蘋
    因本件車禍而休克、多發性外傷致死等情，業經台灣彰化地方法院檢察署檢察官
    督同檢驗員相驗明確，有相驗屍體證明書、驗斷書及勘驗筆錄等在卷可憑，是告
    訴人乙○○之受傷；被害人張蕭采蘋之死亡，係由被告甲○○之行為所致，其間
    有相當因果關係，已極為明確。
二、按「行車速度，依標誌之規定，」；「汽車行駛至交岔路口，其行進、轉彎，應
    依左列規定：一、應遵守燈光號誌」；「汽車車駕駛人有左列情形之一者，不得
    駕車：……二、飲酒後吐氣含酒精成份已達每公升０．二五毫克以上者」，道路
    交通安全規則第九十三條、第一百零二條第二項第一款、第一百十四條第二款分
    別定有明文，並為駕駛人之被告甲○○所應注意。本件肇事路設有時速六十公里
    之標誌，且設有閃光黃燈號誌交岔路口，業據證人即處理現場警員丙○○證稱在
    卷及有前開道路交通事故調查報告表在卷可憑，是被告甲○○依當時情形，應能
    注意上開規定，竟疏未注意於飲酒後，酒後吐氣含酒精成份已達每公升０．六三
    毫克之不能安全駕駛動力交通工具程度，仍前開自用小客車及於右揭時地，非但
    未予減速慢行，且猶以時速八十公里至九十公里之行車速度，超速貿然前行，撞
    及被害人乙○○所駕駛之自用小客車肇事，被告甲○○之駕駛行為有過失已明。
    本件經送臺灣省化縣區車輛行車事故鑑定委員會鑑定，亦認「甲○○酒精濃度過
    量駕駛自小客車，行經閃光黃燈交岔路口超速行駛，為肇事原因」，有該會鑑定
    意見書一紙在卷可參。從而，事證明確，被告甲○○之過失犯行已堪認定。
三、核被告甲○○所為，係犯刑法第一百八十五條之三服用酒類，不能安全駕駛動力
    交通工具而駕駛罪與第二百七十六條第一項之過失致人於死罪及第二百八十四條
    第一項前段過失傷害罪。又被告甲○○所犯過失致人與過失傷害罪，係一行為觸
    犯二罪名之想像競合犯，應從一重過失致人於死處斷。被告甲○○酒醉駕車，因
    而致人死亡，依法應負前開過失致人於死罪之刑事責任，應依道路交通管理處罰
    條例第八十六條第一項加重其刑。再被告甲○○所犯上開過失致人於死、公共危
    險二罪間，犯意各別、罪名有異，請分論併罰。被告甲○○於肇事後，主動向前
    往處理之警方表示肇事，並接受司法機關之調查、裁判，業據證人即處理現場之
    警員丙○○到庭結證屬實，為對未發覺之罪自首而受裁判，應依刑法第六十二條
    前段之規定，減輕其刑。爰審酌被告過失程度之輕重、對被害人所造成危害、被
    害人之過失、被告肇事後態度，及肇事後被告對被害人家屬已為民事賠償，有調
    解書可佐及其他等一切情狀，分別量處如主文所示之刑，並定其應執行刑，以資
    懲戒。末查被告前未曾受有期徒刑以上刑之宣告，有台灣彰化地方法院檢察署刑
    案資料查註紀錄表及本院被告全國前案紀錄表在卷可稽，本件係偶發初犯，經此
    教訓，應知警惕，無再犯之虞，認所宣告之刑，以暫不執行為適當，併宣告緩刑
    伍年，以勵自新。
四、公訴意旨略以：被告乙○○於八十九年一月八日凌晨五時三十分許，駕駛車牌號
    碼ＳＯ─七一四七號自小客車附載其妻張蕭采蘋，沿彰化縣社頭鄉○○路由西向
    東駛至前開設有閃光紅燈光之交岔路口（按此路在中山路係閃光黃燈，中興路係
    閃光紅燈），其原應注意汽車駕駛人駕車應注意車前狀況，並隨時採取必要安全
    措施，且駕駛人行經閃光紅燈之交叉路口時，支幹道車應讓幹道車先行，而依當
    時情形又無不能注意之情事，竟疏於注意，未停讓幹道車先行，致與被告甲○○
    所駕駛之Ｗ九─二二三五號自小客車發生碰撞，使得被害人張蕭采蘋因之休克、
    多發性外傷而不治死，因認被告乙○○涉有刑法第二百七十六條第一項之過失致
    人於死罪嫌云云。
五、經查：按犯罪事實應依證據認之，無證據不得推定其犯罪事實；又不能證明被告
    犯罪者，應諭知無罪之判決，刑事訴訟法第一百五十四條及第三百零一條第一項
    定有明文。本件訊據被告乙○○堅決否認涉有過失致人於死之犯行，並辯稱：伊
    確有停讓幹道車先行等語。查：公訴人指訴被告乙○○涉有過失致人於死罪嫌，
    無非以臺灣省彰化車輛行車事故鑑定委員會所認「乙○○駕駛自小客車，行經閃
    光紅燈交岔路口未注意讓幹道來車先行，為肇事原因」為據，但觀前開卷附道路
    交通事故調查報告表乙紙所示：「擦地痕起點業超過中山路與中興路交岔路口，
    距中心點約有一車道之距離」，且肇事現場照片亦顯示被告乙○○所駕自小客車
    之右側受創嚴重，而被告甲○○所駕駛之自小客車之車頭部位受創，是顯見被告
    乙○○駕駛前開自小客車，業已通過交岔路口之中心處，而朝那端路口接近時，
    方被撞及，其若無停讓幹道來車先行之舉，則肇事地點必在交岔路口之中心處，
    再者，被告甲○○自承其係以八十至九十公里之車速前行，則本件車禍係其超速
    所生，是臺灣省彰化車輛行車事故鑑定委員會所認，即屬有誤，自不得以之為據
    ，被告乙○○所辯與事實，尚可採信。此外，復查無其他積極證據，足茲認定被
    告乙○○涉有公訴人所指之犯行，其犯罪即屬不能證明，自應為無罪之諭知，以
    免冤抑。
據上論斷，應依刑事訴訟法第二百九十九條第一項前段、第三百零一條第一項，刑法
第一百八十五條之三、第二百七十六條第一項、第五十一條第五款、第七十四條第一
款，道路交通管理處罰條例第八十六條第一項、罰金罰鍰提高標準條例第一條前段，
判決如主文。
本件經檢察官李芳瑜到庭執行職務。
中      華      民      國      九十      年       十    月    二十四   日
                                  臺灣彰化地方法院交通法庭
                                      法      官  洪  志  賢
右正本證明與原本無異。
如不服本判決，應於判決送達後十日內，向本院提出上訴狀（須附繕本）。
告訴人或被害人對於判決如有不服具備理由請求檢察官上訴者，其上訴期間之計算係
以檢察官收受判決正本之日期為準。
                                      法院書記官  洪  年  慶
中      華      民      國      九十      年       十    月    三十一   日
刑法第一百八十五條之三：
服用毒品、麻醉藥品、酒類或其他相類之物，不能安全駕駛動力交通工具而駕駛者，
處一年以下有期徒刑、拘役或三萬元以下罰金。
刑法第二百七十六條
因過失致人於死者，處二年以下有期徒刑、拘役或二千元以下罰金。
從事業務之人，因業務上之過失犯前項之罪者，處五年以下有期徒刑或拘役，得併科
三千元以下罰金。


司法院資訊處製作；財團法人民間司法改革基金會備份。
